臺灣新北地方法院民事裁定
111年度小上字第127號
上  訴  人  王錦聰  
被  上訴人  洪國祥  
上列當事人間請求侵權行為損害賠償(交通)事件，上訴人對於中
華民國111年6月9日本院板橋簡易庭111年度板小字第462號第一
審判決提起上訴，本院裁定如下：
    主  文
上訴駁回。
第二審訴訟費用新臺幣壹仟伍佰元由上訴人負擔。
    理  由
一、按對於小額程序之第一審裁判之上訴，非以其違背法令為理
    由，不得為之；其上訴狀內應記載上訴理由，並表明原判決
    所違背之法令及其具體內容，暨依訴訟資料可認為原判決有
    違背法令之具體事實，民事訴訟法第436條之24第2項、第43
    6條之25分別定有明文。又所謂判決違背法令係指判決不適
    用法規或適用不當者而言，且判決有同法第469條第1款至第
    5款情形之一者，為當然違背法令。是當事人以小額程序之
    第一審判決違背法令為理由提起上訴時，就原判決如何不適
    用法規或適用法規不當，其上訴狀或理由書應有具體之指摘
    ，並揭示該法規之條項或其內容，若係成文法以外之法則，
    應揭示該法則之旨趣，倘為司法院解釋或最高法院之判例，
    則應揭示該判解之字號或其內容，如依民事訴訟法第469條
    第1款至第5款所列各款事由提起上訴者，其上訴狀或理由書
    應揭示合於該條款之事實，若小額訴訟程序上訴人之上訴狀
    或理由書未依上述方法表明者，自難認已對原判決之違背法
    令有具體之指摘，其上訴即不合法（最高法院71年台上字第
    314號判例參照）。
二、次按取捨證據、認定事實本係事實審法院之職權，原判決苟
    依卷證資料，斟酌全辯論意旨，按論理及經驗法則而為證據
    之取捨並為說明，其認定於形式上並未違背法令，即不許上
    訴人指摘原判決認定不當而以之為上訴理由（最高法院28年
    上字第1515號判決要旨可參）。且按小額訴訟程序當事人於
    第二審程序不得提出新攻擊或防禦方法，民事訴訟法第436
    條之28第1項定有明文。是小額訴訟程序上訴人未於第一審
    程序為某項聲請調查證據，至提出上訴狀時始行聲請調查證
    據，第二審法院並無從就此新攻擊防禦方法予以審酌。
三、上訴意旨略以：
　㈠本件估價單施作項目為被上訴人主導，修繕程度與過失責任
    係雙方私下和議，且事故地點紅線劃設有誤差，原審認上訴
    人過失責任20％部分應重新認定。
　㈡上訴人固未就租車費用部分舉證，惟據上訴人職業性質確有
    車輛使用代步需求，請求法院重新認定。
　㈢請求重新鑑定系爭車輛車禍前、車禍修復後之價值，並以上
    開差價認定貶值金額；暨請假2小時之工資損失。
　㈣請求法定利息。
　㈤聲明：
　⒈原判決廢棄(賠償金額部分待認定)。
　⒉第一、二審訴訟費均由被上訴人負擔。
四、經查：
　㈠上訴人之上訴理由並未表明原審判決違背法令之具體內容，
    亦未表明依訴訟資料合於該違背法令之具體事實，或原判決
    如何不適用法規或適用法規不當，或有何民事訴訟法第469
    條第1至5款規定所列判決當然違背法令之事由，難認對於原
    審判決如何違背法令已有具體之指摘。
　㈡又上訴人對原審判決提起上訴，核其上訴狀所載之上訴理由
    中請求重新調查損害範圍，並加計租車代步費、受損車輛之
    減損價額、請假2小時之工資損失及法定利息，然按小額訴
    訟程序之當事人於第二審程序不得為訴之變更、追加或提起
    反訴，民事訴訟法第436條之27規定甚明。上訴人此部分之
    主張雖未明確載明擴張聲明範圍，惟觀諸此部分上訴狀理由
    記載，堪認係上訴人擴張其聲明之意；另上訴人依侵權行為
    之法律關係，於原審起訴請求被上訴人給付新臺幣（下同）
    1萬6113元，並未有法定利息之請求，此有上訴人於原審111
    年5月19日審理期日當庭變更訴之聲明請求金額並簽名之言
    詞辯論筆錄可稽（原審卷第107頁），則依前揭說明，上訴
    人此部分之請求於法亦有未合。
　㈢上訴人另對原審認定其就損害發生與有過失、未能列入租車
    代步費用部分有所爭執，並請求重新調查損害範圍，惟此部
    分係屬事實審法院取捨證據、認定事實之職權範圍，本應由
    事實審法院斟酌全辯論意旨及調查證據之結果，依自由心證
    判斷，而原審已根據上訴人所提出之桃智捷汽車股份有限公
    司桃鶯服務廠估價單所列金額，並參系爭車輛之出廠日期，
    依行政院財政部發布之「固定資產耐用年數表」、「固定資
    產折舊率表」計算系爭車輛之折舊率；另依現場照片所示，
    上訴人所駕駛之系爭車輛停放位置，確實為禁止臨時停車之
    紅線處，而認定本件事故之發生，上訴人有20％之與有過失
    責任；又上訴人就租車費用之支出部分，僅泛稱以「餐費回
    饋」作為租車費用之對價，然未舉證以實其說，自難以憑採
    。
五、是依前開說明，本件上訴人未表明原判決有何違背法令之具
    體內容，或有何不適用法規或適用法規不當之處，且對於小
    額程序提起上訴，不得為訴之追加，是其提起上訴及訴之追
    加均不合法，應予駁回。
六、本件第二審訴訟費用，依民事訴訟法第436條之32第1項準用
    第436條之19條第1項規定，確定其數額為1,500元，應由上
    訴人負擔，爰裁定如主文第2項所示。
中　　華　　民　　國　　111 　年　　9 　　月　　7 　　日
                民事第五庭    審判長法　官　高文淵
　　　　　　　　
                                    法　官　黃乃瑩
　　　　　　　　　　　　　　　　　　
                                    法　官　曹惠玲
以上正本係照原本作成。
本裁定不得抗告。
中　　華　　民　　國　　111 　年　　9 　　月　　7 　　日
                                    書記官  董怡彤